【裁判字號】    91,訴,1358
【裁判日期】    920227
【裁判案由】    毒品危害防制條例
【裁判全文】
臺灣桃園地方法院刑事判決                        九十一年度訴字第一三五八號
    公  訴  人  臺灣桃園地方法院檢察署檢察官
    被      告  甲○○  男  四.
右列被告因違反毒品危害防治條例案件，經檢察官提起公訴（九十一年度毒偵緝字第
二一九號、九十一年度毒偵字第一六六四號），本院判決如左：
    主  文
甲○○連續施用第一級毒品，處有期徒刑拾月；扣案之第一級毒品海洛因參包（驗餘
淨重零點肆陸公克）、殘留第一級毒品海洛因、無法析離之針筒壹支（亦同時殘留第
二級毒品安非他命），均沒收銷燬之；塑膠勺子壹支沒收。又連續施用第二級毒品，
處有期徒刑陸月。扣案之殘留第二級毒品安非他命、無法析離之針筒壹支（亦同時殘
留第一級毒品海洛因），沒收銷燬之。應執行有期徒刑壹年貳月；扣案之第一級毒品
海洛因參包（驗餘淨重零點肆陸公克）、殘留第一級毒品海洛因、第二級毒品安非他
命、無法析離之針筒壹支，均沒收銷燬之；塑膠勺子壹支沒收。
    事  實
一、甲○○前於民國八十九年間因施用第二級毒品安非他命案件，經本院裁定送觀察
    、勒戒後，認無繼續施用毒品之傾向，為臺灣桃園地方法院檢察署檢察官於八十
    九年八月十五日，以八十九年度毒偵字第二四二八號、第四一九九號為不起訴處
    分確定。竟仍不知悔改，復基於施用第一級毒品海洛因及第二級毒品安非他命之
    概括犯意，自八十九年八月十六日起至九十一年六月十六日止，在桃園縣桃園市
    ○○○街八五號一樓之三朋友住處等地，連續施用第一級毒品海洛因多次，及於
    九十年三月一日回溯九十六小時內之某時起至九十一年六月二十六日回溯九十六
    小時內之某時止，在台灣地區某處，連續施用第二級毒品安非他命多次。嗣於九
    十年二月十五日二十一時三十分許，在上述其朋友住處為警查獲。繼於九十年三
    月一日十四時許，至桃園縣警察局刑警隊報到，經採集尿液送鑑定結果有安非他
    命陽性反應。復於九十年七月五日二十三時許，在桃園縣桃園市○○○街八五號
    前為警查獲，並扣得第一級毒品海洛因二包（驗餘淨重０．三二公克）。再於九
    十年十月二十五日十三時二十分許，在桃園縣桃園市○○街二三三巷三一號朋友
    處為警查獲。又於拒絕到案，遭台灣桃園地方法院檢察署檢察官通緝之九十一年
    六月二十六日十三時許，在台北縣新莊市○○路與建福路交岔路口為警查獲（起
    訴書誤載為在桃園縣龜山鄉案加油站廁所內查獲），並扣得第一級毒品海洛因一
    包（驗餘淨重０．一四公克）、殘留第一級毒品海洛因及第二級毒品安非他命成
    份、無法析離之針筒一支、及其所有供施用第一級毒品使用之塑膠勺子一支。甲
    ○○經本院以九十年度毒聲字第一九三八號裁定送觀察、勒戒後，認有繼續施用
    毒品之傾向，改送強制戒治。
二、案經桃園縣警察局暨該局桃園分局、八德分局及台北縣政府警察局新莊分局分別
    移送、報請台灣桃園地方法院檢察署檢察官偵查起訴。
    理  由
一、訊據被告甲○○固供承有於前揭時、地施用第一級毒品海洛因之犯行，惟矢口否
    認有施用第二級毒品安非他命之犯行。辯稱：伊於之前觀察、勒戒後即已戒掉了
    ，並未施用安非他命云云。經查：被告先後為警所採集之尿液經送驗結果均確呈
    嗎啡、甲基安非他命、嗎啡及甲基安非他命陽性反應，此有桃園縣衛生局不法藥
    物尿液檢定書、台灣檢驗科技股份有限公司濫用藥物尿液檢驗報告、法務部調查
    局檢驗通知書各一紙附卷可稽（見九十年度毒偵字第七八五號偵查卷第三六頁、
    九十年度毒偵字第一七九二號偵查卷第四頁、九十年度毒偵字第二六一一號偵查
    卷第二０頁、九十年度毒偵字第四二一四號偵查卷第五０頁、九十一年度毒偵字
    第一六六四號偵查卷第三九頁）。此外，並有第一級毒品海洛因三包（驗餘淨重
    ０．四六公克）、殘留第一級毒品海洛因及第二級毒品安非他命、無法析離之針
    筒一支、及其所有供施用第一級毒品使用之塑膠勺子一支扣案可資佐證（見九十
    年度毒偵字第二六一一號偵查卷第一二頁、九十一年度毒偵字第一六六四號偵查
    卷第四三頁）。而上開扣案之第一級毒品海洛因三包（驗餘淨重０．四六公克）
    、針筒一支，經送法務部調查局、國防部憲兵司令部刑事鑑識中心鑑定結果，檢
    出確係第一級毒品海洛因，及含有第一級毒品海洛因及第二級毒品安非他命成份
    ，此有法務部調查局鑑定通知書二紙、國防部憲兵司令部刑事鑑識中心鑑驗通知
    書一紙在卷可稽（見九十年度毒偵字第二六一一號偵查卷第二一頁、九十一年度
    毒偵字第一六六四號偵查卷第四二之二頁、本院刑事卷）。而被告於九十年三月
    一日十四時許，及九十一年六月二十六日十三時許，為警所採集之尿液，經分別
    送法務部調查局以螢光偏極免疫分析法初步篩驗、氣相層析質譜儀分析法複驗、
    及台灣檢驗科技股份有限公司以ＥＬＡ酵素免疫分析法初步檢驗、氣相層析質譜
    儀法確認檢驗結果，均分別呈有甲基安非他命陽性反應及嗎啡、甲基安非他命陽
    性反應，此有上開台灣檢驗科技股份有限公司濫用藥物尿液檢驗報告、法務部調
    查局檢驗通知書各一紙在卷可憑；且上開尿液係被告所親自採驗，亦有被採尿人
    姓名對照表四紙附卷可憑（見九十年度毒偵字第七八五號偵查卷第三四頁、偵字
    第一七九二號偵查卷第五頁、九十年度毒偵字第二六一一號偵查卷第一九頁、九
    十年度毒偵字第四二一四號偵查卷第四九頁、九十一年度毒偵字第一六六四號偵
    查卷第二０之一頁）。按氣相層析質譜儀分析法乃目前就藥物篩檢結果必須進一
    步確認時所最常採用之確認方法，因此在良好的操作條件下，以氣相層析質譜儀
    作藥物及其代謝物之定性及定量分析，幾乎不會有偽陽性反應產生，此有行政院
    國軍退除役官兵輔導委員會台北榮民總醫院八十三年四月七日（八三）北總內字
    第○三○五九號函可考，參以被告若未施用第二級毒品安非他命，為何其施用第
    一級毒品海洛因之器具針筒一支會沾有安非他命成份，是被告之尿液經以上開二
    種檢驗方法為初驗及複驗確認後，已足認定其尿液中確有安非他命陽性反應，要
    屬無疑，被告上開所辯顯係事後卸責之詞。復參以安非他命經施用後約百分之七
    十於二十四小時內自尿中排出，約百分之九十於九十六小時內自尿中排出，因此
    尿液中可檢測出安非他命陽性反應，其最長之時間不會超過九十六小時，此有行
    政院衛生署藥物食品檢驗局（八一）藥檢壹字第００一一五六號函可憑。又被告
    於八十九年間因施用第二級毒品安非他命案件，經本院裁定送觀察、勒戒後，認
    無繼續施用毒品之傾向，為臺灣桃園地方法院檢察署檢察官於八十九年八月十五
    日，以八十九年度毒偵字第二四二八號為不起訴處分確定此有台灣桃園地方法院
    檢察署刑案資料查註紀錄表一紙在卷可稽，其於五年內再因本次施用毒品案件，
    經本院以九十年度毒聲字第一九三八號裁定送觀察、勒戒後，認有繼續施用毒品
    傾向，復有卷附上開刑事裁定及台灣桃園看守所附設勒戒所九十一年八月十三日
    桃所澄衛勒字第０五七三號函可參（見九十一年度毒偵緝字第二一九號偵查卷第
    二九頁、第三０頁），本件事證明確，被告施用第一級毒品海洛因及第二級毒品
    安非他命犯行堪以認定，應予依法論科。
二、核被告甲○○所為，係犯毒品危害防制條例第十條第一項之施用第一級毒品罪及
    同條第二項之施用第二級毒品罪。被告持有第一、二級毒品海洛因及安非他命，
    既意在供己施用，其持有之低度行為應各為施用之高度行為所吸收，均不另論罪
    。又被告先後多次施用第一、二級毒品之犯行，時間緊接，犯罪構成要件相同，
    顯係基於概括犯意反覆為之，均應依連續犯之規定，各以一罪論，並加重其刑。
    公訴人雖未就被告於九十年三月一日十四時許回溯九十六小時內之某一時點以外
    之施用第二級毒品犯行起訴，然本院認與起訴部分有連續犯之裁判上一罪關係，
    故本院自得併予審理，併此敘明。又被告所犯上開二罪間，犯意各別，罪質互異
    ，行為互殊，應予分論併罰。爰審酌被告甫因施用毒品，經觀察、勒戒後，又再
    犯施用毒品，戕害己身，顯無悔改之意，及犯後坦承部分犯行，態度尚稱良好等
    一切情狀，各量處如主文所示之刑，並定其應執行刑，以資懲儆。
三、扣案之第一級毒品海洛因三包（驗餘淨重０．四六公克）、殘留第一級毒品海洛
    因及第二級毒品安非他命成份、無法析離之針筒一支，應依毒品危害防制條例第
    十八條第一項前段之規定沒收銷燬之。至於扣案之塑膠勺子一支，為被告所有，
    且供施用第一級毒品海洛因使用，業據被告於警訊中供承在卷（見九十一年度毒
    偵字第一六六四號偵查卷第九頁），應依刑法第三十八條第一項第二款宣告沒收
    。
據上論斷，應依刑事訴訟法第二百九十九條第一項前段，毒品危害防制條例第十條第
一項、第二項、第十八條第一項前段，刑法第十一條前段、第五十六條、第五十一條
第五款、第三十八條第一項第二款，判決如主文。
本案經檢察官何嘉仁到庭執行職務。
中      華      民      國    九十二    年      二      月    二十七    日
                                臺灣桃園地方法院刑事第二庭
                                      法  官  曾  正  耀
右正本證明與原本無異。
如不服本判決，應於判決送達後十日內向本院提出上訴狀( 應附繕本 )，上訴於
臺灣高等法院。
                                      書記官  文  巧  雲
中      華      民      國    九十二    年      二      月    二十七    日
附論罪科刑依據之法條：
毒品危害防制條例第十條第一項：
施用第一級毒品者，處六月以上五年以下有期徒刑。
毒品危害防制條例第十條第二項：
施有第二級毒品者，處三年以下有期徒刑。


司法院資訊處製作；財團法人民間司法改革基金會備份。
